【裁判字號】    90,易,1519
【裁判日期】    901114
【裁判案由】    傷害等
【裁判全文】
臺灣彰化地方法院刑事判決                          九十年度易字第一五一九號
    公  訴  人  臺灣彰化地方法院檢察署檢察官
    被      告  乙○
    被      告  甲○○
    選任辯護人  洪修三律師
右列被告因傷害等，本院判決如左：
    主  文
乙○無罪。
甲○○公訴不受理。
    理  由
壹、無罪部分
一、公訴意旨：乙○於民國九十年八月八日十九時許，至彰化縣線西鄉○○村○○路
    七五四巷二號丙○○住所前，向正在以烤肉方式慶祝父親節之丙○○及其親友兜
    售香煙，丙○○之子女戊○○等人遂集資新台幣三千元向乙○購買「峰牌」香煙
    十條，送給父親丁○○作為父親節禮物，隨後乙○並加入烤肉活動，詎乙○於同
    日二十一時許，竟意圖散布於眾，對當場參與烤肉之一、二十人指摘丙○○竊取
    其香煙三條，因認乙○之行為足以毀損丙○○之名譽，而涉犯刑法第三百十條第
    一項之誹謗罪等語。
二、按犯罪事實應依證據認定之，無證據不得推定其犯罪事實，又不能證明被告犯罪
    者，應諭知無罪之判決，此於刑事訴訟法第一百五十四條及同法第三百零一條第
    一項分別定有明文。
三、公訴人以被告乙○涉犯前揭罪嫌，無非係以告訴人丙○○之指珠及丙○○之女戊○○證述之詞為其認定之依據。惟訊據被告乙○堅決否認有何誹謗告訴人丙○○
    之行為，辯稱：伊當天係去賣茶葉，不是去賣香煙，伊並未誹謗告訴人等等。
四、經查：本院據以訊問告訴人丙○○及證人戊○○，其二人仍堅持指證被告乙○確
    有以前述言論誹謗告訴人之事實，是公訴人之起訴並非無據。然本院再傳訊當日
    亦在場之目擊證人丁○○（告訴人之夫）、黃雅惠（告訴人之女）、陳麗青（告
    訴人之姪女）、黃義福（告訴人之員工）等人，丁○○、黃雅惠、陳麗青結證稱
    ：當天被告係向丁○○表示伊掉了三條煙，丁○○就問告訴人有無拿被告的香煙
    等語，而證人黃義福則結證說：彼時被告是自稱其掉了三條煙，而問告訴人有無
    拿其香煙等詞，則依前、後五名與告訴人關係密切之目擊證人證述當時發生之同
    一件事實，竟有三種過程不太相同之說法，則告訴人與證人戊○○前之指證，是
    否切合實情，非無可疑，而若依多數之證人證稱丁○○或被告質問告訴人有無拿
    走香煙之詞以觀，其語氣固然有令人產生被告是否在指控告訴人偷其香煙之誤解
    ，然尚難因此即得率然推論被告必有誹謗告訴人之故意。是公訴人此之舉證，尚
    不足以認定被告有誹謗告訴人之行為，而本院復查無其他證據足以認定被告有罪
    ，依法自應為無罪之諭知。
貳、不受理部分
一、按告訴乃論之罪，告訴人於第一審辯論終結前得撤回其告訴，又告訴經撤回者，
    應諭知不受理之判決，刑事訴訟法第二百三十八條第一項、第三百零三條第三款
    定有明文。
二、查本件告訴人丙○○另告訴被告甲○○於同年、月中午十二時許，至丙○○前開
    住所，警告丙○○不得對乙○提出妨害名譽告訴，因未獲丙○○同意，遂引發二
    人口角衝突，甲○○竟在該處員工、親友皆得自由進出之辦公場所，公然對丙○○辱罵「幹你娘」等三字經，又基於傷害人身體之犯意以右手肘碰撞丙○○腹部
    ，致丙○○受有左協瘀傷之傷害，起訴書認被告甲○○係觸犯刑法第二百七十七
  條第一項之傷害罪及同法第三百零九條第一項之公然悔辱罪，依同法第二百八十
    七條前段及第三百十四條之規定，須告訴乃論。茲據告訴人已當庭撤回其告訴，
    依照首開說明，是此部分，爰不經言詞辯論，逕為諭知不受理之判決。
參、據上論斷，應依刑事訴訟法第三百零一條第一項、第三百零三條第三款、第三百
    零七條判決如主文。
本件經檢察官許嘉龍到庭執行職務。
中      華      民      國      九十      年      十一      月    十四  日
                                臺灣彰化地方法院刑事第一庭
                                    法      官  葛永輝
右正本證明與原本無異。
如不服本判決，應於判決送達後十日內，向本院提出上訴狀( 須附繕本 )。
                                      法院書記官  謝惠雯
中      華      民      國      九十      年      十一      月    八    日


司法院資訊處製作；財團法人民間司法改革基金會備份。
